【裁判字號】    98,交易,1
【裁判日期】    980204
【裁判案由】    傷害等
【裁判全文】
臺灣桃園地方法院刑事判決               98年度交易字第1號
公  訴  人  臺灣桃園地方法院檢察署檢察官
被      告  乙○○
上列被告因傷害等案件，經檢察官聲請簡易判決處刑（97年度偵
字第20661 號），經本院認有刑事訴訟法第451 條之1 第4 項但
書第3 款之情形，改行通常訴訟程序，茲判決如下：
    主  文
乙○○服用酒類，不能安全駕駛動力交通工具而駕駛，處拘役伍
拾日，如易科罰金，以新臺幣壹仟元折算壹日。
被訴毀損及傷害部分公訴不受理。
    事  實
一、乙○○於民國97年9 月14日晚上9 時許，在其位於桃園觀音
    鄉金湖村後湖52之28號2 樓之住處飲用威士忌1 罐。其明知
    服用酒類後，吐氣所含酒精成分超過每公升0.25毫克以上者
    ，不得駕駛動力交通工具，而飲酒後導致其注意力減低、反
    應能力變慢，若仍駕車行駛於道路上，隨時有致他人死、傷
    之危險，而當時其已處於不能安全駕駛動力交通工具之狀態
    ，仍於酒後駕駛車牌號碼為9A-2500 號之自用小客車上路。
    嗣於同日晚上10時許，行經同上鄉○○路與新華路口，無故
    擋住甲○○駕駛之車號3P-5211 號自用小客車，並下車敲打
    甲○○駕駛車輛之車窗；甲○○不予理會而駛離，乙○○又
    自後尾隨並不時超前阻擋甲○○之車輛，嗣甲○○在同上鄉
    ○○路左轉台66線公路後，乙○○駕車自後追撞甲○○之車
    輛，甲○○停車詢問何事時，乙○○徒手敲破甲○○所駕駛
    車輛之車窗；旋又開始駕車追逐甲○○並一路追撞甲○○之
    車輛，造成甲○○車輛之右後方玻璃破碎及門鈑凹陷變形，
    待雙方駛至同上鄉○○路○ 段402 號附近時，乙○○又駕車
    撞擊甲○○車輛左後方，導致甲○○之車輛打滑撞擊路旁電
    線桿後冒煙停止，詎乙○○下車後復徒手搥打甲○○臉部，
    致甲○○受有下唇內瘀傷、雙前肢瘀傷及右手擦傷等傷害（
    有關毀損及傷害部分，業據甲○○撤回告訴），嗣經同上鄉
    ○○路○ 段402 號屋主報警後，經警到場處理並測得乙○○
    血液酒精濃度達291mg/DL（經換算呼氣酒精濃度達每公升1.
    46毫克），而查悉上情。
二、案經桃園縣政府警察局大園分局報請臺灣桃園地方法院檢察
    署偵查起訴。
    理  由
甲、有罪部分：
一、按除被告所犯為死刑、無期徒刑、最輕本刑為三年以上有期
    徒刑之罪或高等法院管轄第一審案件者外，於第一次審判期
    日前之準備程序進行中，被告先就被訴事實為有罪之陳述時
    ，審判長得告知被告簡式審判程序之旨，並聽取當事人、代
    理人、辯護人及輔佐人之意見後，裁定進行簡式審判程序，
    刑事訴訟法第273 條之1 第1 項定有明文。經核本件被告乙
    ○○所犯係死刑、無期徒刑、最輕本刑為三年以上有期徒刑
    以外之罪，其於準備程序中就被訴事實為有罪之陳述，經法
    官告知簡式審判程序之旨，並聽取公訴人、被告之意見後，
    本院爰依首揭規定，合議裁定由受命法官獨任進行簡式審判
    程序，合先敘明。
二、上開犯罪事實，業據被告乙○○於警詢、偵查及本院審理中
    均坦認不諱（見97年度偵字第20661 號偵查卷第9 、29頁及
    本院98年度交易字第1 號卷第13、15頁）。而依照交通部運
    輸研究所79年8 月對駕駛人行為之研究（酒醉駕車對駕駛行
    為之分析研究）指出，吐氣每公升酒精含量0.25毫克等於血
    液中酒精濃度（Blood AlcoholConce ntration ，簡稱BAC
    ）百分之0.05（亦即每100 毫升血液中含50毫克酒精），而
    （一）BAC 到達百分之0.03至百分之0.05時，對駕駛能力之
    影響為：多數駕駛人心境逐漸變幻不定、視覺與反應靈敏性
    減弱、對速度及距離的判斷力差。對心理行為之影響為：觀
    察力逐漸欠缺、心情漸趨輕鬆、自信心增加、多話、精神狀
    態處於陶醉感。（二）BAC 到達百分之0.05至百分之0.08時
    ，對駕駛能力之影響為：反應遲鈍、駕駛能力受損、遲而不
    決或決而不行。對心理行為之影響為：情緒鬆散、感情與行
    為趨向誇張、肌肉不協調、精神處於興奮狀態。（三）BAC
    到達百分之0.08至百分之0.15時，對駕駛能力之影響為：判
    斷力嚴重受到影響、體能與精神協調受損、駕駛之體能困難
    增加。對心理行為之影響為：產生情緒異常現象、步伐不平
    穩、言語不清、反應惡劣、記憶及判斷力受損、精神處於錯
    亂狀態。（四）超過百分之0.15，對駕駛能力之影響為：視
    線搖晃、駕駛已進入恍惚狀態、判斷及理解遭到扭曲、駕駛
    不穩定。對心理行為之影響為：意識不明、嘔吐、站、走及
    講話困難、責任感喪失、精神處於麻痺狀態。（五）超過百
    分之0.5 ，對駕駛能力之影響為：無法開車。對心理行為之
    影響為：爛醉如泥、失去知覺可能致死、精神處於昏睡狀態
    。本件被告乙○○之血液酒精濃度已達291mg/DL，經換算為
    呼氣中所含酒精濃度每公升1.46毫克，此有行政院衛生署桃
    園醫院新屋分院緊急血液檢驗單檢查報告1 紙在卷可參，若
    換算為BAC 值為百分之0.292 （見同上偵查卷第16頁），則
    依諸上揭研究結果，被告行為時駕駛能力受影響之程度為：
    視線搖晃、駕駛已進入恍惚狀態、判斷及理解遭到扭曲、駕
    駛不穩定等，而對心理行為之影響為：意識不明、嘔吐、站
    、走及講話困難、責任感喪失、精神處於麻痺狀態等，亦與
    被告於警、偵訊中就其當日與甲○○發生衝撞、毀損、傷害
    等事均稱不記得或無印象等語相符，此益徵被告斯時顯已有
    所恍惚、判斷理解遭扭曲暨意識不明而已達不能安全駕駛動
    力交通工具之程度。此外，復有桃園縣政府警察局舉發違反
    道路交通管理事件通知單影本及甲○○所駕駛之車號3P-521
    1 號自用小客車受損情形採證照片11幀（見同上偵卷第19、
    22至27頁）附卷可稽。足認被告之自白與事實相符，應可採
    信。本件事證明確，其犯行堪以認定，應依法論科。
三、核被告乙○○所為，係犯刑法第185 條之3 服用酒類，不能
    安全駕駛動力交通工具而駕駛之公共危險罪。爰審酌被告於
    酒後貿然駕駛車輛行駛於道路，既漠視自己安危，尤枉顧公
    眾安全，惡性非輕，惟犯後坦承犯行，並考量其智識程度、
    品行、生活狀況等一切情狀，量處如主文所示之刑，並諭知
    易科罰金之折算標準。
乙、有關不受理部分部分：
一、公訴意旨略以：被告乙○○於97年9 月14日晚上10時許，駕
    駛車號9A-2500 號自用小客車，行經同上鄉○○路與新華路
    口，無故擋住告訴人甲○○駕駛之車號3P-5211 號自用小客
    車，並下車敲打告訴人甲○○駕駛車輛之車窗；告訴人甲○
    ○不予理會而駛離，被告乙○○又自後尾隨告訴人甲○○並
    不時超前阻擋告訴人甲○○車輛，嗣告訴人甲○○在同上鄉
    ○○路左轉台66線公路後，被告乙○○竟基於毀損之故意，
    駕車自後追撞告訴人甲○○車輛，告訴人甲○○停車詢問何
    事時，被告乙○○徒手敲破告訴人甲○○車窗；旋又開始駕
    車追逐告訴人甲○○並一路追撞告訴人甲○○車輛，造成告
    訴人甲○○車輛右後方玻璃破碎及門鈑凹陷變形，待雙方駛
    至桃園縣觀音鄉○○路○ 段402 號附近時，被告乙○○又故
    意駕車撞擊告訴人甲○○車輛左後方，導致告訴人甲○○車
    輛打滑撞擊路旁電線桿後冒煙停止，詎被告乙○○下車後復
    基於傷害之犯意，徒手搥打告訴人甲○○臉部，致告訴人甲
    ○○受有下唇內瘀傷、雙前肢瘀傷及右手擦傷等傷害，因認
    被告乙○○就此所為係犯刑法第277 條第1 項之傷害罪嫌及
    同法第354 條之毀損罪嫌。
二、按告訴乃論之罪，告訴人於第一審辯論終結前，得撤回其告
    訴。又告訴經撤回者，法院應諭知不受理之判決，刑事訴訟
    法第238 條第1 項、第303條第3 款定有明文。
三、經查，本件被告乙○○因傷害及毀損案件，經檢察官提起公
    訴，認係犯刑法第277 條第1 項及同法第354 條之罪，依同
    法第287 條前段及第357 條規定，須告訴乃論。茲據告訴人
    甲○○於97年12月12日具狀表示撤回傷害及毀損部分告訴，
    有97年12月12日刑事撤回告訴狀1 份附卷可稽（見97年度壢
    交簡字第3387號卷第17頁）。依上說明，爰不經言詞辯論，
    逕為不受理之諭知。
據上論斷，應依刑事訴訟法第273 條之1 第1 項、第299 條第1
項前段、303 條第3 款、第307 條、刑法第185 條之3 、第41條
第1 項前段，刑法施行法第1 條之1 第1 項、第2 項但書，判決
如主文。
本案經檢察官翁偉玲到庭執行職務。
中    華    民    國    98    年     2    月     4    日
                  刑事第七庭    法  官  連雅婷
以上正本證明與原本無異。
如不服本判決應於收受判決後10日內向本院提出上訴書狀，並應
敘述具體理由。其未敘述上訴理由者，應於上訴期間屆滿後20日
內向本院補提理由書(均須按他造當事人之人數附繕本)「切勿逕
送上級法院」。
                                書記官  張尹嫚
中    華    民    國    98    年    2     月    4     日
附錄法條：
中華民國刑法第185條之3
（重大違背義務致交通危險罪）
服用毒品、麻醉藥品、酒類或其他相類之物，不能安全駕駛動力
交通工具而駕駛者，處1 年以下有期徒刑、拘役或15萬元以下罰
金。


司法院資訊處製作；財團法人民間司法改革基金會備份。
